【裁判字號】    96,訴,253
【裁判日期】    970225
【裁判案由】    侵權行為損害賠償
【裁判全文】
臺灣臺南地方法院民事裁定               96年度訴字第253號
聲  請  人
即  原  告
訴訟代理人  侯清治律師
相  對  人
即  原  告  詠瑞實業有限公司
法定代理人  甲○○（歿）
特別代理人  丁○○
訴訟代理人  侯清治律師
複代理人    李孟仁律師
上列原告與被告威倉有限公司、丙○○、乙○○○○○○間請求
侵權行為損害賠償事件，聲請人即聲請人之訴訟代理人聲請本院
為原告選任特別代理人，本院裁定如下：
    主  文
選任丁○○（民國○○○年○月○○○日生，身分證統一編號：
Ｚ000000000號，住臺南市○○區○○路四段五五號）
為原告詠瑞實業有限公司之特別代理人。
    理  由
一、按無訴訟能力人有為訴訟之必要，而無法定代理人，或法定
    代理人不能行代理權者，其親屬或利害關係人，得聲請受訴
    法院之審判長，選任特別代理人；此項規定，於法人之代表
    人準用之，民事訴訟法第51條第2項、第52條定有明文。
二、本件聲請人聲請意旨略以：本件原告詠瑞實業有限公司與被
    告威倉有限公司、丙○○、乙○○○○○○間請求侵權行為
    損害賠償事件，原告詠瑞實業有限公司原法定代理人於民國
    96年11月 7日死亡，而原告詠瑞實業有限公司因故未能選任
    新任之法定代理人，為恐久延，爰聲請選任原告之股東丁○
    ○為原告選任特別代理人等語。
三、經查，聲請人主張其為原告之訴訟代理人，為本件訴訟之利
    害關係人，而原告之原法定代理人甲○○於本件訴訟程序進
    行中死亡，別無其他法定代理人，而原告迄未選任新任之法
    定代理人，以致代理權有所欠缺等情，有原告提出之委任狀
    1 紙在卷可憑，並據其提出原告之原法定代理人甲○○除戶
    謄本、原告之公司變更登記事項卡各 1件為證，應堪信聲請
    人此部分之主張為真正。則本件原告之原法定代理人甲○○
    既於本件訴訟程序進行中死亡，而原告復未能選任新任之法
    定代理人承受訴訟以續行本件訴訟程序，聲請人本於民事訴
    訟法第51條第 2項、第52條之規定，聲請本院為原告選任特
    別代理人，即屬有據，應予准許。
四、查原告原僅設有董事即法定代理人甲○○ 1人，別無其他有
    代表權限之人，而原告除董事外，僅另有股東即原告原法定
    代理人甲○○之妻丁○○（42年 2月25日生，身分證統一編
    號：Ｚ000000000號，住臺南市○○區○○路4段55號）1人，
    有聲請人提出之原告公司變更登記事項卡、原法定代理人甲
    ○○除戶謄本 1份在卷可憑。本院審酌上情，認聲請人聲請
    選任丁○○為本件訴訟原告之特別代理人，尚屬相當，應予
    准許。
五、依民事訴訟法第51條第2項、第52條，裁定如主文。
中    華    民    國    97    年    2     月    25    日
                  民事第二庭    法  官  周紹武
以上正本係照原本作成
本裁定不得抗告
中    華    民    國    97    年    2     月    25    日
                                書記官  余吉祥


司法院資訊處製作；財團法人民間司法改革基金會備份。
